臺灣板橋地方法院刑事判決　　　　　　 100年度訴緝字第76號
公　訴　人　臺灣板橋地方法院檢察署檢察官
被　　　告　朱勇禎
上列被告因違反槍砲彈藥刀械管制條例案件，經檢察官提起公訴
（97年度偵字第13369 號、97年度偵緝字第2988號），本院合議
庭裁定改依簡式審判程序，判決如下：
    主  文
朱勇禎犯非法持有子彈罪，累犯，處有期徒刑拾月，併科罰金新
臺幣伍萬元，罰金如易服勞役，以新臺幣壹仟元折算壹日。扣案
具有殺傷力之子彈共計伍顆，均沒收。
    事  實
一、朱勇禎與郭世民係朋友關係，緣郭世民因故對張峻岳心懷怨
    懟，詎郭世民、朱勇禎、張哲豪、鄧文昂（下稱郭世民等4
    人）竟共同基於傷害張峻岳之犯意，於民國97年4 月24日下
    午某時，由郭世民將其持有不詳之黑色疑似槍枝1 支（未扣
    案，無從認定是否具殺傷力）及具有殺傷力子彈9 顆（均係
    口徑9mm 制式子彈）交予朱勇禎保管，並命朱勇禎攜帶上揭
    槍、彈，夥同張哲豪、鄧文昂於當日晚間預先埋伏於臺北縣
    新莊市（現改制為新北市新莊區○○○街395 巷29弄5 號之
    地下室，嗣於翌日（25日）凌晨1 時許，郭世民趁張峻岳欲
    至該上揭地下室停車取車之際，即以電話通知埋伏於該處之
    朱勇禎等人共同毆打張峻岳，期間朱勇禎並取出上揭槍、彈
    ，而由朱勇禎、郭世民輪流持該手槍之槍托毆打張峻岳，然
    因用力過猛，致槍枝走火擊發2 發子彈，並導致彈匣及其餘
    未擊發之子彈掉落地上，郭世民等見槍枝走火，隨即離開現
    場，嗣張峻岳復以電話通知郭世民其遭人毆打，郭世民復返
    回上揭地點，並陪同張峻岳前往亞東紀念醫院就醫，嗣經警
    於上揭地下室，扣得上揭子彈7 顆、殘留彈殼2 顆等物，而
    循線得悉上情（郭世民涉犯非法持有子彈罪部分，業經本院
    以98年度訴字第610 號〔下稱另案〕判處有期徒刑1 年；郭
    世民等4 人所涉傷害罪嫌部分未據告訴，所涉強盜罪嫌均經
    檢察官為不起訴處分）。
二、案經臺北縣（現改制為新北市）政府警察局新莊分局移送臺
    灣板橋地方法院檢察署檢察官偵查起訴。
    理  由
一、本件被告所犯係死刑、無期徒刑、最輕本刑為3 年以上有期
    徒刑以外之罪，其於本院準備程序中就被訴事實為有罪之陳
    述，經告知簡式審判程序之旨，並聽取公訴人及被告之意見
    後，合議庭裁定由受命法官獨任進行簡式審判程序。
二、上開事實，業經被告朱勇禎於偵查及本院審理中自白甚詳（
    偵緝卷第12、13頁，本院另案卷第74頁、本院卷第2 頁），
    核與證人鄧文昂、張哲豪於偵查中之證述情節相符（偵卷二
    第95至98、105 至109 頁鄧文昂、張哲豪偵訊筆錄）；復有
    上開子彈7 顆、殘留彈殼2 顆扣案可資佐證。又扣案疑子彈
    等物品，經送內政部警政署刑事警察局鑑驗，鑑定方法：採
    性能檢驗法、試射法；鑑定結果：一、送鑑子彈7 顆，均係
    口徑9mm 制式子彈，採樣2 顆試射，可擊發，認均具殺傷力
    ；二、送鑑彈殼2 顆，均係已擊發之口徑9 mm制式子彈）；
    三、送鑑彈匣底座2 個，認均係彈匣底座等情，有內政部警
    政署刑事警察局97年6 月26日刑鑑字第09 70076292 號槍彈
    鑑定書在卷足憑。綜上，被告所為自白核與事實相符，本件
    事證明確，被告上開犯行應堪認定。
三、核被告所為，係違反槍砲彈藥刀械管制條例第12條第4 項之
    未經許可持有子彈罪；另按未經許可持有子彈，係侵害社會
    法益之罪，縱令客體有數個，仍為單純一罪，本件被告同時
    持有上開具有殺傷力之子彈9 顆，核屬單純一罪（最高法院
    97年度台上字第231 號判決參照）。又被告朱勇禎前因傷害
    致重傷案件，經本院以94年度少訴字第14號判處有期徒刑8
    月確定，於96年1 月14日執行完畢，有臺灣高等法院被告前
    案紀錄表在卷可稽，其於有期徒刑執行完畢後5 年以內，故
    意再犯本件本刑為有期徒刑以上之罪，應依刑法第47條第1
    項之規定論以累犯，並加重其刑。爰審酌被告於前案執行完
    畢出監，仍不知警惕，竟漠視法令禁制，於本案任意持有郭
    世民交付之上開不明槍枝、子彈，而趁張峻岳於上述地下室
    取車之際，與郭世民共同毆打張峻岳，已嚴重危害社會治安
    ，兼衡被告於偵查及本院審理中坦承犯行，犯後態度良好，
    另被告係屬累犯等一切情狀，爰量處如主文所示之刑，並諭
    知罰金易服勞役之折算標準。至扣案之尚未採樣試射之具有
    有殺傷力之子彈共計5 顆，均為違禁物，皆應依刑法第
    38條第1 項第1 款之規定宣告沒收；至扣案採樣2 顆子彈於
    鑑驗過程中因試射擊發，剩餘之彈殼已失其子彈違禁物之性
    質，均非屬違禁物，自無庸宣告沒收。另扣案之殘留彈殼2
    顆及彈匣底座2 片，經鑑驗均無殺傷力，已如前述，且無證
    據證明係被告郭世民所有物品，爰不另為沒收之諭知，併此
    敘明。
據上論斷，應依刑事訴訟法第273 條之1 第1 項、第299 條第1
項前段，槍砲彈藥刀械管制條例第12條第4 項，刑法第11條前段
、第47條第1 項、第38條第1 項、第42條第3 項，判決如主文。
本案經檢察官張瑞玲到庭執行職務。
中    華    民    國   100    年    4     月    25    日
                  刑事第十六庭    法  官  蘇揚旭
上列正本證明與原本無異。
如不服本判決，應於判決送達後10日內敘明上訴理由，向本院提
出上訴狀 (應附繕本) ，上訴於臺灣高等法院。其未敘述上訴理
由者，應於上訴期間屆滿後20日內向本院補提理由書「切勿逕送
上級法院」。
                                  書記官  李郁禎
中    華    民    國   100    年    4     月    27    日
附錄本案論罪科刑法條全文：
槍砲彈藥刀械管制條例第12條第4項
未經許可，持有、寄藏或意圖販賣而陳列子彈者，處5年以下有
期徒刑，併科新臺幣300萬元以下罰金。